最　高　行　政　法　院　裁　定
　　　　　　　　　　　　　94年度裁字第01607號
上　訴　人　丙○○
　　　　　　　　　　　　　送達代收人　乙○○○
被 上訴 人　財政部高雄市國稅局
代　表　人　甲○○
上列當事人間因綜合所得稅事件，上訴人對於中華民國93年5月
20日高雄高等行政法院93年度簡字第128號判決，提起上訴，本
院裁定如下：
　　主  文
上訴駁回。
上訴審訴訟費用由上訴人負擔。
　　理  由
一、按對於適用簡易程序之裁判提起上訴或抗告，須經本院許可
    ，且該許可以訴訟事件所涉及之法律見解具有原則性者為限
    ，行政訴訟法第235條定有明文。
二、本件上訴人90年度有薪資所得合計新台幣（下同）96萬9,18
    6元，超過當年度規定之免稅額、標準扣除額及薪資扣除額
    之合計數，然未依所得稅法第71條第1項規定於期限內辦理
    該年度綜合所得稅結算申報，案經被上訴人查獲，除補徵綜
    合所得稅額5萬3,017元外，並以上訴人未依限辦理所得稅結
    算申報，依所得稅法第110條第2項規定，按其補徵稅額裁處
    0.4倍之罰鍰計2萬1,200元（計至百元止）。上訴人不服，
    循序提起本件行政訴訟。原審駁回上訴人之訴，略以：本件
    上訴人90年度既有取自內政部警政署保安警察第五總隊薪資
    所得96萬9,186元，被上訴人依查得資料歸課上訴人綜合所
    得稅，補徵稅額5萬3,017元，自無違誤。按「納稅義務人未
    依本法規定自行辦理結算申報，而經稽徵機關調查，發現有
    依本法規定課稅之所得額者，除依法核定補徵應納稅額外，
    應照補徵稅額，處3倍以下罰鍰。」為所得稅法第110條第2
    項所明定。又行為時財政部發布之「稅務違章案件裁罰金額
    或倍數參考表」，其已審究各種不同之違章情事對公共利益
    所造成之損害程度，而分別訂定不同之裁罰倍數，以為稅捐
    稽徵機關裁罰之參考。而關於納稅義務人未依規定申報所得
    屬已填報扣免繳憑單之情形，按所漏稅額處以0.4倍罰鍰，
    此亦有前述「稅務違章案件裁罰金額或倍數參考表」可憑。
    本件上訴人既未申報屬已填報扣免繳憑單之所得，則被上訴
    人依所漏稅額裁處0.4倍之罰鍰，符合上揭「稅務違章案件
    裁罰金額或倍數參考表」之規定，並屬被上訴人之行政裁量
    權範圍內，並無行政訴訟法第4條第2項逾越權限或濫用權力
    之違法情事，是上訴人主張本件裁罰倍數過高，有違比例原
    則云云，並無可採。第按「納稅義務人應於每年5月1日起至
    5月31日止，填具結算申報書，向該管稽徵機關，申報其上
    一年度內構成綜合所得總額或營利事業收入總額之項目及數
    額，以及有關減免，扣除之事實，並應依其全年應納稅額減
    除暫繳稅額、尚未抵繳之扣繳稅額及可扣抵稅額，計算其應
    納之結算稅額，於申報前自行繳納。」所得稅法第71條第1
    項前段所規定甚明，準此，被上訴人自無告知上訴人應申報
    之義務。另查「行政機關作成限制或剝奪人民自由或權利之
    行政處分前，除已依第39條規定，通知處分相對人陳述意見
    ，或決定舉行聽證者外，應給予該處分相對人陳述意見之機
    會。但法規另有規定者，從其規定。」及「有下列各款情形
    之一者，行政機關得不給予陳述意見之機會：．．．五、行
    政處分所根據之事實，客觀上明白足以確認者。」分別為行
    政程序法第102條及第103條第5款所明定。本案裁罰處分係
    因上訴人90年度有薪資所得，已超過當年度免稅額及扣除額
    之合計數，而未依規定辦理綜合所得稅申報，該未申報之事
    實，於客觀上得基於扣繳憑單即可明白確認，揆諸上開規定
    ，被上訴人逕予裁罰處分，於法並無不合等由，資為判斷之
    論據。
三、本件上訴人以被上訴人未盡告知義務，亦未讓上訴人有陳述
    機會，即予以重罰，有違比例原則等語，提起上訴，經核上
    訴意旨所稱各節，均經原判決理由指駁甚詳，上訴人仍加以
    指摘，無非係其一己之見解，並無所涉及之法律見解，具有
    原則上之重要情事，上訴人提起上訴，不合首揭規定，不應
    許可，其上訴難謂合法，應予駁回。
四、依行政訴訟法第249條第1項前段、第104條、民事訴訟法第
    95條、第78條，裁定如主文。
中    華    民    國    94    年    8    月    18     日
                  第五庭審判長法  官　高　啟　燦
                              法  官  黃  合  文
                              法  官　蔡　進　田
                              法  官　黃　璽　君
                              法  官　廖　宏　明
以  上  正  本  證  明  與  原  本  無  異
中    華    民    國    94    年    8    月    18     日
　　　　　　　　　　　　　　　書記官　彭　秀　玲
